# 做审计是不是要熟记会计准则

提问人：colvin888 时间：2015-08-30 14:08:26
想问一下大家是不是会计准则都能背？？ 还有大家有没有什么好方法记住呢？

回答人：chenyiwei
具体条文总是可以看纸质书或电子版查阅的，所以当然不用逐字逐句背下来，关键是要掌握其背后的基本定义、基本概念和基本理论基础。另外，与原则导向会计准则相适应的执业理念和思维方式也是同等重要的、甚至比准则中的具体条文更加重要。这个问题我在本版面上讨论过，你可以搜索一下看看。